最高法院刑事裁定　　　　　　　　　 111年度台抗字第1187號
抗　告　人　張昆瑛
 
 
上列抗告人因違反毒品危害防制條例等罪案件，不服臺灣高等法
院高雄分院中華民國111年8月1日定應執行刑之裁定（111年度聲
字第817號），提起抗告，本院裁定如下：
    主  文
抗告駁回。
    理  由
一、按裁判確定前犯數罪者，併合處罰之；數罪併罰，分別宣告
    其罪之刑，其宣告多數有期徒刑者，於各刑中之最長期以上
    ，各刑合併之刑期以下，定其刑期，但不得逾30年；又數罪
    併罰，有二裁判以上者，依刑法第51條之規定，定其應執行
    之刑，刑法第50條第1項前段、第51條第5款、第53條規定甚
    明。又執行刑之量定，係事實審法院自由裁量之職權，倘其
    所酌定之執行刑，並未違背刑法第51條各款所定之方法或範
    圍（即法律之外部性界限），亦無明顯違背公平、比例等原
    則或整體法律秩序之理念（即法律之內部性界限）者，即難
    任意指為違法或不當。
二、本件原裁定以：抗告人張昆瑛因違反毒品危害防制條例等罪
    ，先後經判處如原裁定附表（下稱附表）所示之刑確定，其
    中有得易科罰金（附表編號2 、20部分）及不得易科罰金之
    罪，經抗告人為同意聲請定刑之切結（見原審卷第17頁），
    乃由檢察官向原審法院聲請定應執行刑，於審酌抗告人所犯
    數罪全部宣告刑度逾上限即有期徒刑30年數倍，附表編號 1
    至21曾經定執行刑17年8 月，與附表編號22、23、24所示宣
    告刑有期徒刑（共計8年2 月)，合計內部界限為有期徒刑25
    年10月；另考量抗告人所犯上開數罪之類型，部分為販賣第
    一級毒品罪、轉讓海洛因罪共36罪、轉讓甲基安非他命禁藥
    罪共49罪、少部分為病犯性質之施用毒品罪、1 罪為持有大
    量毒品罪、3罪為非法持有槍彈罪、1罪為無照駕車犯過失傷
    害罪、1 罪為肇事逃逸罪及所犯上開數罪之時間，又抗告人
    所犯上開數罪類型均為侵害社會法益嚴重之罪，所犯罪數甚
    多，足認法敵對意識甚重，而有長期入監矯治之必要，及前
    開數罪等各罪行為模式與時間之關連性，暨抗告人依各該具
    體犯罪事實所呈現整體犯行之應罰適當性、不服從法規範程
    度等情狀，另斟酌檢察官聲請定執行刑所附之現有卷證，及
    抗告人所陳述定應執行刑之相關意見（見原審卷第17頁），
    爰定應執行有期徒刑22年。並未逾越法律規範之界限，亦無
    濫用裁量權情形，於法尚無違誤。
三、抗告意旨略以：抗告人所犯附表所示之罪，多係毒品、槍砲
    有關之犯罪，罪質相同，於併合處罰時其責任重複非難之程
    度較高，自應酌情而定應執行刑，原裁定未翔實審酌抗告人
    所犯如附表所示各罪之犯罪態樣、時間間隔、侵害法益及各
    罪依其犯罪情節所量定之刑，所定應執行刑過重，有違比例
    原則、責罰相當原則等裁量權限，應予撤銷等語。惟查，原
    裁定核無違誤，已如前述，抗告意旨僅以前述泛詞求酌減其
    刑，指摘原裁定違法不當，其抗告為無理由，應予駁回。
據上論結，應依刑事訴訟法第412條，裁定如主文。
中    華    民    國   111    年    9     月    29    日
                  刑事第四庭審判長法  官  林  立  華  
                                  法  官  謝  靜  恒  
                                  法  官  林  瑞  斌  
                                  法  官  李  麗  珠  
                                  法  官  王  敏  慧
本件正本證明與原本無異
                                  書記官
中    華    民    國   111    年    10    月    3     日